【裁判字號】    95,訴,5351
【裁判日期】    950630
【裁判案由】    給付信用卡消費款
【裁判全文】
臺灣臺北地方法院民事判決              95年度訴字第5351號
原      告  國泰世華商業銀行股份有限公司
法定代理人  丙○○
訴訟代理人  乙○○
            甲○○
被      告  丁○○
                      號
上列當事人間給付信用卡消費款事件，本院於中華民國95年6月
26日言詞辯論終結，判決如下：
    主  文
被告應給付原告新臺幣伍拾壹萬捌仟柒佰壹拾捌元，及其中新臺
幣肆拾捌萬柒仟玖佰肆拾貳元自民國九十五年四月二十六日起至
清償日止，按年息百分之十九‧七計算之利息。
訴訟費用由被告負擔。
    事實及理由
一、原告主張：被告於民國90年8月17日與匯通商業銀行股份有
    限公司（以下稱匯通銀行）成立信用卡契約，領用該行信用
    卡使用，匯通銀行於91年6月3日更名為國泰商業銀行股份有
    限公司（以下稱國泰銀行）；被告復分別於92年3月11日與
    國泰銀行、92年11月26日與世華聯合商業銀行股份有限公司
    （以下稱世華銀行）成立信用卡使用契約，領用信用卡使用
    ，依約即得於各特約商店記帳消費，依以上各信用卡約定條
    款第14、15條之約定，應於當期繳款截止日前全部清償，或
    以循環信用方式繳付最低應繳金額，逾期清償者依信用卡約
    定條款第15、21、22條之約定，除喪失期限利益外，應另行
    給付按年息19.7％計算之利息，截至95年4月25日止帳款尚
    餘新臺幣（下同）518,718元，其中本金為487,942元未按期
    繳付。世華銀行於92年6月26日經核准與國泰銀行合併，國
    泰銀行為消滅銀行，世華銀行為存續銀行，並於92年10月27
    日更名為伊銀行。伊迭經催討上開帳款無效等情，爰本於信
    用卡契約法律關係，求為命被告如數給付上開帳款及利息之
    判決。並聲明：如主文所示。
二、被告則以：伊已經在處理信用卡債務，但尚未與銀行談妥清
    償方式等語，資為抗辯。並答辯聲明：駁回原告之訴。
三、原告主張之前開事實，已據其提出信用卡申請書及約定條款
    、財政部核准函、公司變更登記事項卡、帳單、債權明細表
    等件為證，復為被告所不爭執，堪信為真實。
四、被告雖抗辯：伊已在處理信用卡債務云云，但其亦自承，尚
    未談妥清償方式等語，足見兩造並未達成協商和解，被告自
    不得據為拒絕清償之理由。從而，原告本於消費借貸契約請
    求被告給付518,718元，及其中487,942元自95年4月26日起
    至清償日止，按年息19.7％計算之利息為有理由，應予准許
    。
五、據上論結：本件原告之訴為有理由。依民事訴訟法第78條，
    判決如主文。
中    華    民    國    95    年    6    月    30    日
                  民事第一庭    法  官  詹文馨
以上正本係照原本作成
如對本判決上訴須於判決送達後20日內向本院提出上訴狀
中    華    民    國    95    年    6    月    30    日
                                書記官  林玲華


司法院資訊處製作；財團法人民間司法改革基金會備份。
